【裁判字號】    98,簡上,1125
【裁判日期】    981211
【裁判案由】    妨害公務
【裁判全文】
臺灣高雄地方法院刑事判決            98年度簡上字第1125號
公  訴  人  臺灣高雄地方法院檢察署檢察官
上  訴  人
即  被  告  乙○○
                    （另案於臺灣高雄第二監獄執行中）
上列上訴人因妨害公務案件，不服本院高雄簡易庭中華民國98年
9 月22日98年度審簡字第5140號簡易判決（聲請簡易判決處刑案
號：98年度偵字第22339 號），提起上訴，本院管轄之第二審合
議庭判決如下：
    主  文
上訴駁回。
    事  實
一、乙○○前於民國96年間因竊盜案，經本院於97年1 月30日以
    96年度簡字第6248號判決判處有期徒刑3 月確定，98年7 月
    4 日縮短刑期執行完畢，翌日出監。詎仍不知悔改，於98年
    7 月23日晚上8 時18分許前之某時，在其位於高雄市○○區
    ○○街615 巷22號之住處，酒後辱罵其父甲○○，並摔壞家
    中物品，其姊王其盈見狀便打電話報案，同日20時18分許，
    高雄市政府警察局楠梓分局右昌派出所員警王玉全、張宗平
    、葉紋榮與鄭國雄接獲勤務中心通報，前往現場處理，員警
    到場後，乙○○仍不斷對王其盈及其弟王國雄叫囂，於前開
    員警依法將乙○○帶離現場之際，乙○○竟基於妨害公務之
    犯意，徒手接續推打員警葉紋榮，企圖以上開方式掙脫警方
    之肢體管束逃離現場，經前開員警合力將乙○○依法逮捕並
    移送偵辦後，始悉上情。
二、案經高雄市政府警察局楠梓分局移送臺灣高雄地方法院檢察
    署檢察官偵查起訴。
    理  由
壹、證據能力
    本判決所引用之證據資料（詳後引證據），其中傳聞證據部
    分，縱無刑事訴訟法第159 條之1 至第159 條之4 或其他規
    定之傳聞證據例外情形，亦因被告及檢察官或同意可作為證
    據使用，或未聲明異議，依刑事訴訟法第159 條之5 第1項
    、第2 項之規定，本院審酌各該傳聞證據並非違法取得，與
    待證事項具關聯性，證明力亦非明顯過低等情，認以之作為
    證據係屬適當，具有證據能力。
貳、訊據被告乙○○矢口否認有何妨害公務犯行，辯稱：當日其
    並無推打警員之情事云云。經查：
一、被告於上開時地因酒後對家人施暴，經王其盈向警方報案，
    同日20時18分許，員警王玉全、張宗平、葉紋榮與鄭國雄接
    獲勤務中心通報，前往現場執行公務等情，業據證人王其盈
    、王國雄及甲○○於警詢時證述明確（警卷第5 頁；偵卷第
    3 頁至第4 頁），復有職務報告及照片在卷可稽（警卷第1
    頁、第6 頁至第7 頁），且為被告所不爭執（本院簡上卷第
    22頁不爭執事項），故此部分事實堪以認定。
二、被告雖以前開情詞置辯，惟被告於偵查中業已坦承其知悉當
    時警員係執行公務中，且其確曾於警員執行公務過程中毆打
    警員（偵卷第6 頁）。況證人王其盈於警詢時證稱：98 年7
    月23日晚上，被告酒後摔壞家中物品，並以三字經辱罵甲○
    ○，其見狀便向警員報案，警員到達現場後，其中一位警員
    勸被告不要喝酒鬧事，其請求警員將被告帶回派出所，以防
    止被告對家人不利，此時被告連續毆打一名警員，其見狀便
    對被告表示「你怎麼可以打警察呢」，之後就有另2 名警員
    將被告拉開，並帶回派出所等語明確（警卷第5 頁）；證人
    王國雄警詢時亦證稱：被告酒後砸毀桌椅碗盤，因無錢買酒
    而對甲○○辱罵三字經，警方抵達現場時勸被告不要喝酒鬧
    事，王其盈請求警員將被告帶回派出所，以防止被告對家人
    不利，警員先口頭告知被告配合至派出所，但被告不願意，
    警員要將被告帶走時，被告不從，與警員發生口頭爭執並拉
    扯，警員便將被告壓制在客廳之床墊上後拉到外面，並上手
    銬帶回至派出所等語綦詳（偵卷第3 頁），足認被告當日確
    實於警員執行公務時，與警員發生肢體衝突。證人甲○○雖
    於本院審理時證稱：被告當日並無毆打警員之情事云云（本
    院簡上卷第38頁），惟證人甲○○於警詢時證稱：被告曾與
    警察發生口角並拉扯等語（偵卷第4 頁），其前開證詞反覆
    ，前後矛盾，且與證人王其盈、王國雄之證詞不符，是否真
    實，並非無疑，故不足以作為對被告有利之認定。從而，被
    告上開所辯，顯係卸責之詞，不足採信。
三、核被告所為，係犯刑法第135 條第1 項之妨害公務罪。查被
    告犯有事實欄所載之前科紀錄，有臺灣高等法院被告前案紀
    錄表可按，其於有期徒刑之執行完畢後5 年內，故意再犯本
    罪，為累犯，應依刑法第47條第1 項之規定，加重其刑。原
    審審酌被告妨害公務員依法執行職務，無視公權力之正當作
    為，及其犯罪之動機、目的、手段等一切情狀，依刑法第13
    5 條第1 項、刑法施行法第1 條之1 ，量處被告有期徒刑3
    月，並參酌前開犯罪情事，依刑法第41條第1 項前段，諭知
    以新臺幣1,000 元折算1 日為易科罰金之折算標準，認事用
    法均稱妥適，量刑亦無裁量逾越或濫用之情事，被告以否認
    犯行為由而提起上訴，請求撤銷原判決，為無理由，應予駁
    回。
據上論斷，應依刑事訴訟法第455 條之1 第1 項、第3 項、第36
8 條，判決如主文。
本案經檢察官丙○○到庭執行職務。
中    華    民    國    98    年    12    月    11    日
                  刑事第九庭    審判長法  官  鄭詠仁
                                      法  官  謝枚霏
                                      法  官  王碧瑩
以上正本係照原本作成。
不得上訴。
中    華    民    國    98    年    12    月    11    日
                                      書記官  吳智媚
附錄法條：
刑法第135條第1項
中華民國刑法第135條（妨害公務執行及職務強制罪）
對於公務員依法執行職務時，施強暴脅迫者，處 3 年以下有期
徒刑、拘役或 3 百元以下罰金。
意圖使公務員執行一定之職務或妨害其依法執行一定之職務或使
公務員辭職，而施強暴脅迫者，亦同。
犯前二項之罪，因而致公務員於死者，處無期徒刑或 7 年以上有
期徒刑；致重傷者，處3年以上、10年以下有期徒刑。


司法院資訊處製作；財團法人民間司法改革基金會備份。
